【裁判字號】    99,台抗,111
【裁判日期】    990204
【裁判案由】    貪污聲請再審
【裁判全文】
最高法院刑事裁定              九十九年度台抗字第一一一號
抗  告  人  甲○○
上列抗告人因貪污案件，不服台灣高等法院中華民國九十八年十
一月二十五日駁回聲請再審之裁定（九十八年度聲再字第三八七
號），提起抗告，本院裁定如下：
    主  文
抗告駁回。
    理  由
本件原裁定以抗告意旨略稱：(一)、法務部調查局人員於民國八十
四年一月二十四日搜索，扣得台北關稅局稽查組旅客行李提領掛
號單NO00000000號之證物，未隨案移送，並不存在於本案裏。該
證物足以證明抗告人甲○○依法向台北關稅局申請提領酒類、石
雕等物，進而證明無原確定判決所認定之犯罪事實，足以動搖原
確定判決，而為無罪之判決。(二)、原確定判決第十頁倒數第二、
三行載以第九六五號偵查卷第四十一至四十六頁抗告人之調查筆
錄為論罪依據。然該筆錄乃不相干之蔡志陽筆錄。(三)、依林志雄
之調查筆錄，林志雄係八十三年五月四日自泰國返台，九十三（
八十三）年十一月間無入境紀錄，足證原判決認定林志雄於八十
三年十一月間返台寄存物品等情，與事實不符，足證抗告人無原
確定判決認定之犯罪。(四)、陳崑順、林寶蓮、李美葉之供述及所
提證物暨台北關稅局八十四年二月十四日北普稽密字第二五號函
，均與抗告人無關；潘松坤、劉聰明、蔡文標之證述係述存關
物品提領之相關規定及辦法；依黃鴻達之自白，抗告人交給黃鴻
達者係他人超量水果存關之存關條。以上均足以證明抗告人無原
確定判決所認定之事實。爰依刑事訴訟法第四百二十條第一項第
六款之規定聲請再審等語。惟抗告人前已以上揭(三)之事由聲請再
審，由原審法院以九十二年度聲再字第四十九、四三七號，九十
三年度聲再字第三十八、二九七號裁定，以無理由或不合法駁回
其再審之聲請，抗告人又以同一理由聲請再審，即非合法。又依
抗告人八十四年一月二十六日之調查筆錄所述，NO00000000號旅
客行李提領掛號單係抗告人朋友謝祥方於八十三年九月間託運機
車零件之單據，與原確定判決認定抗告人與黃鴻達共同以警用巡
邏車違法替林志雄提領酒類、石彫等物之犯行無關，自難認係足
以動搖原確定判決，而為抗告人有利判決之新證據。經調閱全卷
審認，原確定判決第十頁倒數第二、三行所引第九六五號偵查卷
第四十一至四十六頁，係抗告人八十四年一月二十日於桃園縣調
查站之調查筆錄，非蔡志陽之調查筆錄，聲請意旨就此顯然誤解
。其餘所舉證據，既均存於卷內，於判決前即已存在，自難謂係
確實之「新證據」，抗告人就原確定判決採證、認事，證據取捨
之職權行使，徒憑己見，任意指摘，難謂合於刑事訴訟法第四百
二十條第一項第六款之規定，因認其聲請不合法或無理由，予以
駁回。經核於法並無不合。卷查抗告人聲請再審意旨(三)係指林志
雄於八十三年十一月間無入境紀錄，原裁定載為「九十三年」，
顯係文字上之誤植。然抗告人確多次以上揭(三)之理由向原審法院
聲請再審，均經駁回，有原審法院九十二年度聲再字第四十九、
四三七號，九十三年度聲再字第三十八、二九七號裁定可稽。其
就此部分指摘原裁定不當，即難認有理由。其餘抗告意旨，仍執
原聲請之陳詞，俱屬對原確定判決證據取捨及事實認定之意見，
均與刑事訴訟法第四百二十條第一項第六款之再審原因無涉。應
認本件抗告為無理由，予以駁回。
據上論結，應依刑事訴訟法第四百十二條，裁定如主文。
中    華    民    國  九十九  年    二    月    四    日
                      最高法院刑事第十三庭
                          審判長法官  賴  忠  星
                                法官  呂  丹  玉
                                法官  吳      燦
                                法官  蔡  名  曜
                                法官  葉  麗  霞
本件正本證明與原本無異
                                      書  記  官
中    華    民    國  九十九  年    二    月    八    日
                                                      Q

司法院資訊處製作；財團法人民間司法改革基金會備份。
